臺灣新北地方法院板橋簡易庭民事簡易判決
110年度板簡字第2752號
原      告  蘇惶然  
被      告  吳燕檳  

上列當事人間請求侵權行為損害賠償事件，本院於中華民國111
年6月20日言詞辯論終結，判決如下：
    主      文
被告應給付原告新臺幣柒萬伍仟玖佰貳拾元，及自民國一一一年
五月二十六日起至清償日止，按週年利率百分之五計算之利息。
原告其餘之訴駁回。
訴訟費用新臺幣伍仟壹佰捌拾元，其中新臺幣捌佰叁拾元由被告
負擔，餘由原告負擔。
本判決第一項得假執行。但被告如以新臺幣柒萬伍仟玖佰貳拾元
為原告預供擔保後，得免為假執行。
原告其餘假執行之聲請駁回。
    事實及理由
一、原告主張：被告於民國108年12月10日19時58分，駕駛車牌
    號碼000-0000號自用小客車（下稱A車），行經新北市○○區○
    ○路000000號燈桿處時，因疏於注意車前狀況之過失，碰撞
    訴外人吳暎惠所有，並由原告所駕駛之車牌號碼000-000號
    普通重型機車（下稱系爭機車）而肇事（下稱系爭事故），
    致系爭機車車體受損，原告受有右側鎖骨閉鎖性骨折、左側
    手部挫傷、右側膝部擦傷等傷害，訴外人暎惠並將系爭機車
    損害賠償請求權讓與原告，為此。爰依民法侵權行為損害賠
    償及債權讓與之相關規定，向被告請求新臺幣(下同）473,7
    20元之損害賠償及利息之請求。並聲明：被告應給付原告47
    3,720元，及自起訴狀繕本送達翌日起至清償日止，按週年
    利率百分之5計算之利息。
二、被告則以：不爭執應負損害賠償責任，僅爭執原告請求賠償
    之金額，醫療費用有單據的部分不爭執，對於看護費用、交
    通費用、工作損失、財物損失等原告皆未舉證證明有此部分
    損害，車輛維修費用不爭執、精神慰撫金認為過高，並聲明
    ：原告之訴駁回。
三、兩造之爭點及論述：
　　按因故意或過失，不法侵害他人之權利者，負損害賠償責任
    ；不法侵害他人之身體、健康、名譽、自由、信用、隱私、
    貞操，或不法侵害其他人格法益而情節重大者，被害人雖非
    財產上之損害，亦得請求賠償相當之金額，民法第184條第1
    項前段、第195條第1項前段分別定有明文。原告主張被告就
    系爭事故具有過失，且其過失與系爭傷害間具有相當因果關
    係，應負損害賠償責任，業據提出恩主公醫院、孫中醫診所
    、澄欣復健科診所診斷證明書為證，並經本院依職權向新北
    市政府警察局三峽分局調閱系爭事故交通事故資料（見本院
    卷第83至104頁），被告並不爭執肇事責任僅爭執賠償金額
    ，並以前詞置辯，是本件應審究之爭點厥為：被告應負損害
    賠償之項目及數額？茲析述如后：
㈠、請求醫療費用10,110元：
　　原告主張因系爭傷害支出醫療費用10,110元，業據提出恩主
    公醫院、孫中醫診所、澄欣復健科診所開立之診斷證明書暨
    醫療費用收據、昆景明整復會館統一發票等件為證（見本院
    卷第11至43頁），原告提出上開單據經核與原告所受傷勢治
    療相關，應堪認為真實，惟經核算上開單據加總計算後僅9,
    470元，是原告得主張被告賠償醫療費用於9,470元內，應屬
    有據，餘此部分則屬無據。
㈡、請求看護費用20,000元、交通費用28,200元、工作損失25,80
    0元及財物損失6,000元部分：
　　按當事人主張有利於己之事實者，就其事實有舉證之責任，
    但法律別有規定，或依其情形顯失公平者，不在此限，民事
    訴訟法第277條亦有明文，是主張法律關係存在之當事人，
    須就該法律關係發生所具備之要件事實，負舉證責任，苟未
    能舉證證明，即應承擔不利益之結果，此乃舉證責任分配之
    法則（最高法院106年度台上字第355、2079號民事判決意旨
    參照）。經查原告提出之恩主公醫院診斷證明書醫囑欄位：
    「病患因上述疾病於民國108年12月10日20時35分至本院急
    診就醫，經診療後於民國108年12月0日22時離院，建議日後
    續於門診追蹤治療」，復經本院向恩主公醫院調閱原告因系
    爭傷害前往診療之醫療紀錄（見限閱卷）均未見診斷證明書
    有需休養亦或需專人照護之記載，又原告固主張有長褲2,00
    0元、外套2,800元、安全帽1,200元之損害，惟未提出前開
    物品之受損證明、價格依據等，本院自難為原告有利之認定
    ，揆諸前開規定，原告此部分之請求皆難認有據。
㈢、請求車輛維修費用1,400元部分：
　  系爭機車因系爭事故支出修復費用共計1,400元（零件1,050
    元、工資350元），有收據及估價單在卷可稽（見本院卷第4
    5頁、第105頁）。然系爭機車之修復既以新零件更換被毀損
    之舊零件，則原告以估價單所示之修復費用作為損害賠償之
    依據，自應將零件折舊部分予以扣除。按民法第196條請求
    賠償物被毀損所減少之價額，以修復費用為估定標準，但以
    必要者為限，如修理材料以新品換舊品，應予折舊（最高法
    院77年第9次民事庭會議決議參照）。依行政院所頒固定資
    產耐用年數表及固定資產折舊率之規定，機車之耐用年數為
    3年，依定率遞減法每年折舊1000分之536，又其最後1年之
    折舊額，加歷年折舊累計額，其總和不得超過該資產成本額
    10分之9；另依營利事業所得稅查核準則第95條第6項規定「
    固定資產提列折舊採用定率遞減法者，以1年為計算單位，
    其使用期間未滿1年者，按實際使用之月數相當於全年之比
    例計算之，不滿1月者，以1月計」，系爭機車出廠日為89年
    2月(見本院卷第149頁)，迄本件車禍發生時即108年12月10
    日，已使用逾3年，則零件扣除折舊後之修復費用估定為105
    元（計算式1,0501/10＝105），屬必要之修復費用，加計毋
    庸計算折舊之工資350元，原告請求被告給付455，核屬有據
    ；至原告逾此範圍之請求，則屬無據。
㈣、請求精神慰撫金150,000元部分：
　　按慰撫金之賠償，其核給之標準固與財產上損害之計算不同
    ，然非不可斟酌雙方身分資力與加害程度，及其他各種情形
    核定相當之數額。又民法第195條第1項雖規定不法侵害他人
    之身體、健康者，得請求賠償相當金額之非財產上之損害，
    惟所謂相當，除斟酌雙方身分資力外，尤應兼顧加害程度與
    其身體、健康影響是否重大以為斷（最高法院89年度台上字
    第1952號判決）。本院審酌原告受有右側鎖骨閉鎖性骨折、
    左側手部挫傷、右側膝部擦傷等傷害，因系爭傷害多次就醫
    ，造成生活上之不便利，併考量兩造財產所得資料，兼衡身
    分、家庭狀況、資力、加害程度等一切情狀，認原告得請求
    之精神慰撫金以66,000元為適當。
㈤、綜上，原告得請求之損害賠償金額為75,920元（計算式：9,4
    70元＋455元＋66,000＝75,920元）。
四、末按給付無確定期限者，債務人於債權人得請求給付時，經
    其催告而未為給付，自受催告時起，負遲延責任。其經債權
    人起訴而送達訴狀，或依督促程序送達支付命令，或為其他
    相類之行為者，與催告有同一之效力；遲延之債務，以支付
    金錢為標的者，債權人得請求依法定利率計算之遲延利息；
    應付利息之債務，其利率未經約定，亦無法律可據者，週年
    利率為5％，民法第229條第2項、第233條第1項前段及第203
    條分別定有明文。查原告所提起民事起訴狀繕本係於111年5
    月25日送達被告，有本院送達證書可稽（見本院卷第119頁
    ），揆諸前揭說明，原告自得請求被告給付自該狀送達翌日
    即111年5月26日起至清償日止，按週年利率5%計算之利息。
五、綜上所述，原告依侵權行為之法律關係，請求被告給付75,9
    20元，及自111年5月26日起至清償日止，按週年利率5%計算
    之利息，為有理由，應予准許；至原告逾此範圍之請求，為
    無理由，應予駁回。
六、本件原告勝訴部分，係就民事訴訟法第427條第1項訴訟適用
    簡易程序所為被告敗訴之判決，爰依同法第389條第1項第3
    款之規定，職權宣告假執行。並依同法第392條第2項之規定
    ，依職權宣告被告預供擔保，得免為假執行。至原告就敗訴
    部分陳明願供擔保聲請宣告假執行，因訴之駁回而失所依據
    ，應予駁回
七、訴訟費用負擔之依據：民事訴訟法第79條。本件訴訟費用額
    ，依後附計算書確定如主文所示金額。
中　　華　　民　　國　　111  　年　　7　　月　　15　　日
                  臺灣新北地方法院板橋簡易庭
                               法  官  吳孟竹
計    算    書
項        目        金    額（新臺幣）       備     註
第一審裁判費            5,180元
合        計            5,180元            其中830元由
                                           被告負擔，餘
                                           由原告負擔。
上列為正本係照原本作成。
如不服本判決，應於收受送達後20日內以違背法令為理由向本院
提出上訴狀（上訴理由依法應表明一、原判決所違背之法令及其
具體內容。二、依訴訟資料可認為原判決有違背法令之具體事實
。）如於本判決宣示後送達前提起上訴者，應於判決送達後20日
內補提上訴理由書（須附繕本），如未於上訴後20日內補提合法
上訴理由書，法院得逕以裁定駁回上訴。
中　　華　　民　　國　　111  　年　　7　　月　　15　　日
                               書記官  李庭君